臺灣板橋地方法院刑事判決　　　　　　　 96年度易字第571號
公　訴　人　臺灣板橋地方法院檢察署檢察官
被　　　告　丙○○
　　　　　　　　　　（現另案於臺灣宜蘭監獄執行中）
上列被告因竊盜案件，經檢察官提起公訴（96年度偵緝字第115
號），本院受理後被告為有罪之陳述，經合議庭裁定由受命法官
獨任進行簡式審判程序，判決如下：
    主  文
丙○○連續攜帶兇器竊盜，累犯，處有期徒刑壹年。扣案之Ｔ字
型起子貳支、老虎鉗壹支，均沒收。
    事  實
一、丙○○前因違反懲治盜匪條例、麻醉藥品管理條例及犯竊盜
    罪等案件，經本院、臺灣高等法院分別判處有期徒刑五年、
    六月、八月、六月、四月確定，再經本院裁定應執行有期徒
    刑六年八月，嗣因假釋中付保護管束期間，經裁定撤銷假釋
    ，復入監執行殘刑有期徒刑三年十月十二日，於94年7 月20
    日縮刑期滿執行完畢。詎猶不知悛悔，復基於意圖為自己不
    法所有之概括犯意，攜帶其所有於客觀上對人之生命、身體
    、安全構成威脅，足供為兇器使用之Ｔ字型起子二支（把手
    分別為橘紅色、藍色）、老虎鉗一支，連續於(一)95年3 月20
    日下午4 時許，在臺北縣三重市○○街136 號2 樓乙○○住
    處，以上開橘紅色Ｔ字型起子破壞上址大門門鎖後侵入該處
    （毀損、侵入住宅等部分均未據告訴），竊取乙○○所有之
    公事包一個得逞；(二)95年5 月28日凌晨2 時許，又以其所有
    之前述橘紅色Ｔ字型起子破壞址設臺北縣三重市○○街538
    號由甲○○所經營之力讓布行大門門鎖後侵入店內（毀損、
    侵入建築物等部分均未據告訴），竊取甲○○所有之電腦一
    部及現金新臺幣（下同）3,000 元得手；(三)95年6 月27日凌
    晨2 時許，仍以其所有之上述橘紅色Ｔ字型起子破壞位於臺
    北縣三重市○○路○ 段167 巷35號由丁○○經營之良安牙科
    診所之大門門鎖後侵入該診所內（毀損、侵入建築物等部分
    均未據告訴），竊取丁○○所有之手機一支及現金5,850 元
    得逞。嗣於95年8 月1 日晚上9 時許，在臺北縣三重市○○
    街264 巷12號為警查獲，並扣得其所有之上述Ｔ字型起子二
    支及老虎鉗子一支。
二、案經乙○○、甲○○、丁○○訴由臺北縣政府警察局三重分
    局報請臺灣板橋地方法院檢察署檢察官偵查起訴，經本院合
    議庭裁定以簡式審判程序審理。
    理  由
一、上揭犯罪事實，業據被告丙○○於警詢、偵查及本院審理時
    均坦承不諱，核與告訴人乙○○、甲○○、丁○○於警詢時
    指訴之情節相符，並有被告所有供犯罪所用之Ｔ字型起子二
    支（把手分別為橘紅色、藍色）、老虎鉗一支扣案可證，足
    認被告自白與事實相符，罪證明確，犯行洵堪認定。
二、按行為後法律有變更者，適用行為時之法律。但行為後之法
    律有利於行為人者，適用最有利於行為人之法律，刑法第2
    條第1 項定有明文。質言之，行為後法律有變更者，應將行
    為時之法律與裁判時之法律比較適用最有利於行為人之法律
    。又比較新舊法時，應就罪刑有關之共犯、未遂犯、想像競
    合犯、牽連犯、連續犯、結合犯，以及累犯加重、自首減輕
    暨其他法定加減事由（如身分加減）與加減比例等一切規定
    ，綜其全部罪刑之結果而為比較，再適用有利於行為人之法
    律處斷，而不得一部割裂分別適用不同之新舊法（最高法院
    24年上字第4634號、29年度上字第964 號判例意旨、95年第
    8 次刑事庭會議決議參照）。被告行為後，刑法業經修正，
    並於94年2 月2 日經總統以華總一義字第09400014901 號令
    公布，刑法施行法亦於95年6 月14日經總統以華總一義字第
    09500085181 號令增訂刑法施行法第1 條之1 ，並均自95年
    7 月1 日施行，爰就本件新舊法比較情形論述如下：
  (一)刑法第56條關於連續犯之規定，修正後刑法第56條已刪除連
    續犯之規定，是本件被告多次攜帶兇器竊盜犯行即應按數罪
    之規定併罰；惟如依修正刪除前之連續犯規定，則應依修正
    前刑法第56條規定以一罪論，但得加重其刑至二分之一，依
    數罪併罰之結果，顯較諸以一罪論而加重其刑至二分之一之
    結果不利於被告；比較新舊法結果，以舊法較有利於行為人
    ，故依刑法第2 條第1 項前段規定，自應適用行為時之法律
    即修正前刑法第56條關於連續犯之規定論處。
  (二)關於刑法第47條累犯之規定，修正後刑法第47條第1 項規定
    「受徒刑之執行完畢，或一部之執行而赦免後，五年以內故
    意再犯有期徒刑以上之罪者，為累犯，加重本刑至二分之一
    。」、修正後刑法第49條規定「累犯之規定，於前所犯罪在
    外國法院受裁判者，不適用之。」，與修正前刑法第47條規
    定「受有期徒刑之執行完畢，或受無期徒刑或有期徒刑一部
    之執行而赦免後，五年以內再犯有期徒刑以上之罪者，為累
    犯，加重本刑至二分之一。」、修正前刑法第49條規定「累
    犯之規定，於前所犯罪依軍法或於外國法院受裁判者，不適
    用之。」不同。修正後刑法關於累犯之規定，其五年以內再
    犯之罪以故意犯為限，始應論以累犯，惟如前案係依軍法審
    判者，亦應論以累犯。修正前刑法關於累犯之規定，其五年
    以內再犯之罪以有期徒刑以上之罪（不分故意犯或過失犯）
    ，均應論以累犯，惟如前案係依軍法審判者，則不應論以累
    犯。而新舊法比較，應綜其全部之結果，而為比較，本案被
    告有如事實欄所述之前科及刑之執行情形，其於有期徒刑執
    行完畢，五年以內故意再犯本件有期徒刑以上之罪，不論依
    新舊法規定，均應論以累犯，比較新舊法結果，並無有利或
    不利之情形，故依刑法第2 條第1 項前段規定，本件關於被
    告是否構成累犯之適用，自應適用行為時之法律即修正前刑
    法第47條規定。
  (三)茲綜其全部之結果而為比較，修正後刑法並非較有利於被告
    ，應依刑法第2 條第1 項前段規定，一體適用修正前即行為
    時之法律。
二、查Ｔ字型起子、老虎鉗，均係金屬材質，或尖銳鋒利，或堅
    硬鈍重，客觀上皆足以用為實施強暴、脅迫或抵抗行為，而
    於人之生命、身體之安全易生危險之器械，是為兇器。被告
    行竊時攜帶該等具有危險性之兇器，核其所為，係犯刑法第
    321 條第1 項第3 款之攜帶兇器加重竊盜罪。其先後多次犯
    行，時間緊密，犯罪構成要件相同，顯係基於概括犯意為之
    ，為連續犯，依修正前刑法第56條規定，以一罪論，並加重
    其刑。查被告前因違反懲治盜匪條例、麻醉藥品管理條例及
    犯竊盜罪等案件，經本院、臺灣高等法院分別判處有期徒刑
    五年、六月、八月、六月、四月確定，再經本院裁定應執行
    有期徒刑六年八月，嗣因假釋中付保護管束期間，經裁定撤
    銷假釋，復入監執行殘刑有期徒刑三年十月十二日，於94年
    7 月20日縮刑期滿執行完畢，此有臺灣高等法院被告前案紀
    錄表在卷可按，其於有期徒刑執行完畢後五年內再犯本案之
    罪，係屬累犯，應依修正前刑法第47條之規定加重其刑，併
    依法遞加重之。爰審酌被告年值青壯，累累前案，猶不思警
    惕，貪慾圖便，不循正道取財，苟且偷盜，造成被害人之損
    害非輕，惟兼衡其於犯罪後尚能坦承犯行等一切情狀，量處
    如主文所示之刑，以資懲儆。
三、又被告行為後，刑法第38條關於沒收之規定，雖亦同有修正
    ，然因沒收屬於從刑，而從刑附屬於主刑，除法律有特別規
    定者外，應依主刑所適用之法律。本件關於刑法修正前後之
    比較適用，整體言之，既應以修正前之刑法對被告較為有利
    ，則從刑部分亦應一體適用修正前刑法之規定，是扣案之Ｔ
    字型起子二支及老虎鉗子一支，係被告所有供本件竊盜犯罪
    所用之物，爰依修正前刑法第38條第1項 第2 款規定，併予
    宣告沒收。
據上論斷，應依刑事訴訟法第273 條之1 第1 項、第299 條第1
項前段，刑法第2 條第1 項前段、修正前刑法第56條、刑法第32
1 條第1 項第3 款、修正前刑法第47條、修正前刑法第38條第1
項第2 款，判決如主文。
本案經檢察官蔡元仕到庭執行職務
中　　華　　民　　國　　96　　年　　4 　　月　　17　　日
                    刑事第一庭    法　官  張江澤
以上正本證明與原本無異。
如不服本判決，應於判決送達後10日內，向本院提出上訴狀。
                                  書記官  林怡秀
中　　華　　民　　國　　96　　年　　4 　　月　　17　　日
附錄本案論罪科刑法條全文：
刑法第321條
犯竊盜罪而有左列情形之一者，處六月以上、五年以下有期徒刑
：
一  於夜間侵入住宅或有人居住之建築物、船艦或隱匿其內而犯
    之者。
二  毀越門扇、牆垣或其他安全設備而犯之者。
三  攜帶兇器而犯之者。
四  結夥三人以上而犯之者。
五  乘火災、水災或其他災害之際而犯之者。
六  在車站或埠頭而犯之者。
前項之未遂犯罰之。
